Domaines nationaux oai
Archives Départementales d'Indre-et-Loire
- Répertoire numérique détaillé de la sous-série 1Q
  - Fonds de l'Enregistrement et des Domaines
    - BUREAU DE LOCHES
      - Comptabilité des revenus des biens nationaux
        - Registre journal de recette des fermages et créances de 1ère origine (2 novembre 1791-2 prairial an III). F° 52 à 59: sommier des créances douteuses relatives aux semences et au cheptel des biens de 1ère et 2e origines affermés, dont les fermiers ont pu s'emparer au détriment de la Nation (s.d.)., 1791-an III; 1 Q 908
        - Registre journal de recette du prix de vente des récoltes provenant des biens de 1ère origine (11 novembre 1791-8 mai 1792). Tête-bêche: table alphabétique des acquéreurs de biens de 2e origine vendus sous les n° 1 à 770 du 19 nivôse an II au 16 brumaire an III (s.d.)., 1791-1792; 1 Q 909
        - Registre journal de recette des arrérages et rachats de rentes de 1ère origine, puis des revenus de toute nature provenant des biens de 1ère origine à partir du 1er messidor an III, et des biens de toute origine à partir du 1er messidor an VII., 10 novembre 1791-2 messidor an VIII; 1 Q 910
        - Registre journal de recette des revenus provenant des biens de toute origine., 8 messidor an VIII-29 octobre 1831; 1 Q 911-913
          - 8 messidor an VIII-16 germinal an IX, 1 Q 911
          - 16 germinal an IX-6 fructidor an X, 1 Q 912
          - 10 fructidor an X-29 octobre 1831, 1 Q 913
        - Registre journal de recette des rachats de rentes nationales de 1ère origine [D'après une note portée en fin de ce registre, celui-ci aurait servi à titre personnel à un employé du bureau qui agissait en qualité d'intermédiaire auprès des débiteurs désireux de racheter leurs rentes]., 25 brumaire an XI-5 ventôse an XII; 1 Q 914
      - Comptabilité des ventes de coupes de bois
        - Sommier des ventes de coupes de bois nationaux et autres produits forestiers, et des amendes pour délits forestiers (registre établi dans l'ordre chronologique des ventes et jugements) [Les huit premiers articles concernent des ventes effectuées entre 1788 et 1790 par la ci-devant maîtrise particulière des Eaux et Forêts de Loches et non encore soldés à la date d'ouverture du registre (novembre 1791)]., 21 septembre 1788-23 novembre 1831; 1 Q 915-918
          - 21 septembre 1788-28 fructidor an VI, 1 Q 915
          - 7 brumaire an VII-26 avril 1807, 1 Q 916
          - 1er juillet 1807-10 janvier 1816, 1 Q 917
          - 10 janvier 1816-23 novembre 1831, 1 Q 918
        - Registre journal de recette du prix de vente des coupes de bois et autres produits forestiers, et des amendes pour délits forestiers., 23 novembre 1791-23 juillet 1831; 1 Q 919-921
          - 23 novembre 1791-15 brumaire an XII, 1 Q 919
          - 25 brumaire an XII-3 novembre 1817, 1 Q 920
          - 30 mai 1818-23 juillet 1831, 1 Q 921
      - Pièces diverses
        - Etat des rentes et créances dues à la ci-devant communauté des Viantaises de Beaulieu (1792). Bail à ferme des maison, bâtiments, jardin et enclos de la ci-devant communauté des Viantaises de Beaulieu (an IV)., 1792, an IV; 1 Q 922
          BEAULIEU-LES-LOCHES; Couvent des Viantaises, (Beaulieu-les-Loches)
    - BUREAU DE LUYNES
      - Comptabilité des revenus des biens nationaux
        - Sommier des biens et revenus des émigrés, déportés, condamnés et étrangers, avec l'indication, pour chacun d'entre eux, des recettes et dépenses effectuées par le receveur des Domaines., [1792-an XIII]; 1 Q 923
        - Registre journal de recette du prix de rachat de rentes et de droits féodaux dus à la Nation à cause des biens de 1ère origine (17 juillet 1791-21 nivôse an II). Tête-bêche: table alphabétique des débiteurs de rentes nationales (s.d.)., 1791-an II; 1 Q 924
        - Registre journal de recette des revenus provenant des biens de 2e origine., 26 août 1792-30 nivôse an IV; 1 Q 925-926
          - 26 août 1792-4 ventôse an III, 1 Q 925
          - 3 pluviôse an III-30 nivôse an IV, 1 Q 926
        - Registre journal de recette des revenus provenant des biens de 1ère origine., 25 novembre 1791-25 floréal an VII; 1 Q 927
        - Registre journal de recette des revenus provenant des biens de 1ère origine puis de toute origine à partir du 1er messidor an VII., 1er prairial an VII-1er frimaire an X; 1 Q 928
        - Registre journal de recette des revenus provenant des biens de toute origine., 7 frimaire an X-31 août 1810; 1 Q 929-930
          - 7 frimaire an X-17 juin 1806, 1 Q 929
          - 19 juin 1806-31 août 1810[A compter du 1er septembre 1810 le bureau de Luynes est supprimé et réuni à celui de Tours. Ce registre a ensuite été utilisé par le receveur du bureau de Tours pour noter les parts à reverser aux communes et aux agents de la force publique sur les amendes perçues par lui pendant l'année 1845.]., 1 Q 930
    - BUREAU DE MANTHELAN puis de LIGUEIL [le bureau de Manthelan est transféré à Ligueil le 1er septembre 1810.]
      - Comptabilité des revenus des biens nationaux
        - Sommier des rentes nationales de 1ère origine., [1793-1821]; 1 Q 931-936
          - [1793-an VII], 1 Q 931
          - Sommier des "poursuites et diligences" faites par le receveur contre des débiteurs de rentes nationales et des fermiers de biens nationaux de 1ère origine (1793), puis sommier des rentes nationales de 1ère origine (refonte et complément du registre 1 Q 931, paraissant avoir été utilisé concurremment avec celui-ci [an II-an VII])., 1793-[an VII]; 1 Q 932
          - [an VIII-an XI], 1 Q 933
          - [an VIII-an XI] (2e volume)., 1 Q 934
          - [an XI-1820], 1 Q 935
          - [an XI-1821] (paraissant faire partiellement double emploi avec le précédent et accru de découvertes postérieures à son établissement)., 1 Q 936
        - Sommier des biens et revenus des émigrés et déportés, avec l'indication, pour chacun d'entre eux, des recettes et dépenses effectuées par le receveur des Domaines., [1792-an IX]; 1 Q 937
        - Sommier des biens et revenus des ascendants d'émigrés et du sieur Dangé d'Orsay, héritier d'un fermier général, avec l'indication, pour chacun d'entre eux, des recettes et dépenses effectuées par le receveur des Domaines., [an II-an IX]; 1 Q 938
          registre; Dange d'Orsay
        - Registre journal de recette des revenus provenant des biens de 2e origine., 28 octobre 1792-12 germinal an VII; 1 Q 939
        - Registre journal de recette des revenus provenant des biens de 1ère origine puis de toute origine à partir du 1er messidor an VII., 28 novembre 1791-29 frimaire an X; 1 Q 940
        - Registre journal de recette des revenus provenant des biens de toute origine., 4 nivôse an X-9 avril 1821; 1 Q 941
        - Registre journal de recette particulier des revenus provenant des biens du ci-devant séminaire Saint-Charles de Tours [Ces recettes ont ensuite été portées sur les registres 1 Q 940 et 941.]., 10 janvier-15 février 1792; 1 Q 942
      - Pièces diverses
        - Relevé des biens nationaux vendus dans le ressort du bureau de Manthelan en application de la loi du 16 brumaire an V (s.d.). Etat des rentes nationales découvertes par le sieur Foucqué agissant pour le compte de la Caisse d'amortissement (1813)., s.d., [1813]; 1 Q 943
    - BUREAU DE MONTBAZON
      - Comptabilité des revenus des biens nationaux
        - Sommier des biens et revenus des émigrés et ascendants d'émigrés., [1792-an II]; 1 Q 944
        - Sommier des biens et revenus des émigrés, condamnés, déportés et ascendants d'émigrés, avec l'indication, pour chacun d'entre eux, des recettes et dépenses effectuées par le receveur des Domaines., [1793-an XII]; 1 Q 945
        - Sommier des biens et revenus des émigrés, avec l'indication, pour chacun d'entre eux, des recettes et dépenses effectuées par le receveur des Domaines., [1792-an XIII]; 1 Q 946
        - Sommier des biens et revenus des ascendants d'émigrés, avec l'indication, pour chacun d'entre eux, des recettes et dépenses effectuées par le receveur des Domaines., [an VI-an XIII]; 1 Q 947
      - Pièces diverses
        - Correspondance et pièces diverses., an IV-an XII; 1 Q 948
    - BUREAU DE NEUVY-LE-ROI
      - Comptabilité des revenus des biens nationaux
        - Sommier des biens et revenus des émigrés, déportés et ascendants d'émigrés, avec l'indication pour chacun d'entre eux, des recettes et dépenses effectuées par le receveur des Domaines., [1792-an X]; 1 Q 949
        - Registre journal de recette des revenus provenant des biens de 2e origine., 21 janvier 1793-29 ventôse an VII; 1 Q 950
        - Registre journal de recette des revenus provenant des biens des ascendants d'émigrés., 10 messidor an II-7 pluviôse an VII; 1 Q 951
      - Pièces diverses
        - Etat des rentes nationales découvertes par le sieur Foucqué agissant pour le compte de la Caisse d'amortissement., 1813; 1 Q 952
    - BUREAU DE PREUILLY
      - Comptabilité des ventes de biens nationaux antérieures à la loi du 28 ventôse an IV
        - Sommier des comptes ouverts avec les acquéreurs d'immeubles de 1ère et 2e origines qui n'ont pas acquitté la totalité du prix de leur acquisition., 1 Q 953
      - Comptabilité des revenus des biens nationaux
        - Sommier des revenus provenant des biens nationaux de 1ère et 2e origines., [1807-1877]; 1 Q 954
      - Pièces diverses
        - Ventes d'immeubles: procès-verbaux d'adjudication (an II-an III); contentieux des ventes: affaire contre les héritiers Nabon (1810-1813); décomptes d'acquéreurs (1808-1817). Rentes dues à la Nation: états et titres de rentes, décomptes et poursuites contre des débiteurs, rachats de rentes (1790-an X, s.d.); bordereaux de créances hypothécaires au profit de la République contre des débiteurs de rentes nationales (an VII). Dîmes: état général des dîmes perçues par M. de Menou pour ses terres de Boussay et de Chaumussay (s.d.), 1790-1817; 1 Q 955
          Menou (de)
        - Domaines affermés: procès-verbaux d'adjudication de baux à ferme (1793-an VII); titres anciens de baux à ferme (1788, 1790); état des biens nationaux affermés (s.d.); décomptes entre des fermiers et le receveur du bureau (1793-an VII); contentieux (1792, an VII); procès-verbaux d'expertise de biens affermés (an V-an VII). Baux à cheptel: décomptes entre des preneurs et le receveur du bureau (1793)., 1788-an VII; 1 Q 956
        - Procès-verbaux de ventes par adjudication de bestiaux et d'objets mobiliers (an II-an VI), de récoltes et du droit de pêche dans un étang (1791-an III), et de coupes de bois et autres produits forestiers (an III-an IX)., 1791-an IX; 1 Q 957
    - BUREAU DE RICHELIEU
      - Comptabilité des revenus des biens nationaux
        - Sommier des rentes nationales de 1ère origine., [an II-an XIII]; 1 Q 958-959
          - [an II-an XIII], 1 Q 958
          - [an II-an XIII](2e volume)., 1 Q 959
        - Sommier des baux à ferme de biens de 1ère origine., [1792-an XIII]; 1 Q 960
        - Sommier des biens et revenus des émigrés, déportés et condamnés, avec l'indication, pour chacun d'entre eux, des recettes et dépenses effectuées par le receveur des Domaines., [1793-an XII]; 1 Q 961-962
          - [1793-an III], 1 Q 961
          - [1793-an XII] (refonte du précédent)., 1 Q 962
        - Sommier des biens et revenus des ascendants d'émigrés, avec l'indication, pour chacun d'entre eux, des recettes et dépenses effectuées par le receveur des Domaines., [an II-an IX]; 1 Q 963
        - Relevé chronologique des titres de rentes nationales de 1ère et 2e origines enregistrés au bureau du contrôle des actes de Richelieu., an VI; 1 Q 964-965
          - De 1760 à 1776, 1 Q 964
          - De 1760 à 1776: titres enregistrés de 1777 à 1791., 1 Q 965
        - Registre journal de recette des revenus provenant des biens de 2e origine puis de toute origine à partir du 1er messidor an VII., 1er octobre 1792-29 thermidor an IX; 1 Q 966
        - Registre journal de recette des revenus provenant des biens de toute origine., 1er fructidor an IX-3 juillet 1817; 1 Q 967-969
          - 1er fructidor an IX-5 prairial an XI, 1 Q 967
          - 5 prairial an XI-30 septembre 1810, 1 Q 968
          - 1er octobre 1810-3 juillet 1817, 1 Q 969
      - Pièces diverses
        - Administration des biens: comptes rendus à la Nation de leur gestion par le receveur de la fabrique de Champigny-sur-Veude pour l'année 1792 (s.d.) et par l'économe de l'aumônerie des Oblats de Champigny-sur-Veude pour les années 1792-an II (an III); mise sous séquestre, administration et mainlevée de séquestre des biens des émigrés et ascendants d'émigrés Bouin de Noiré (an VII-1807), Deblet (1793-an VII, titres de 1788), Monnereau (an VI), Pocquet de Livonnière (an VI-an XII), et Ruzé d'Effiat père et fils (an IV); procès-verbaux d'adjudication de travaux de réparation à faire au moulin de Coutureau (an III), au château de Richelieu (an IX-an X) et au presbytère de Faye-la-Vineuse (an X). Pétitions transmises au receveur des Domaines pour avis ou exécution d'une décision de l'administration (1791-an V). Titres anciens remis au receveur des Domaines: bail à ferme (1784), pièces d'un procès intéressant les prêtres de la Mission de Richelieu (1788-1792). Rentes dues à la Nation: titres et pièces diverses (an IX-1813)., 1784-1813; 1 Q 970
          Bouin de Noiré; Deblet; Monnereau; Pocquet de Livonnière; Ruzé d'Effiat; château; CHAMPIGNY-SUR-VEUDE; FAYE-LA-VINEUSE; presbytère; RICHELIEU
        - Domaines affermés: procès-verbaux d'adjudication de baux à ferme (1791-an X); états des lieux de maisons affermées dans le canton de Marigny-Marmande (an V) et d'une pièce de pré à Richelieu (an VIII); relevés des biens nationaux vendus dans le ressort du bureau de Richelieu établis pour parvenir à la liquidation du prorata des fermages dû à la Nation (1808)., 1791-1808; 1 Q 971
        - Procès-verbaux de ventes par adjudication de récoltes appartenant à la Nation., 1791-an X; 1 Q 972
        - Procès-verbaux d'estimation et de ventes par adjudication d'objets mobiliers de 2e origine (1792-an VI); procès-verbal de vente des matériaux de démolition du porche du château de Champigny-sur-Veude (an II)., 1 Q 973
    - BUREAU DE SAINT-CHRISTOPHE puis de NEUILLE-PONT-PIERRE [Le bureau de Saint-Christophe est transféré à Neuillé-Pont-Pierre le 1er septembre 1810.]
      - Comptabilité des revenus des biens nationaux
        - Sommier des baux à ferme et des rentes nationales de 1ère origine., 1792-1793; 1 Q 974
        - Sommier des baux à ferme des biens de 1ère origine [Ce registre a d'abord été utilisé (fo 1 à 5) comme sommier des poursuites engagées contre les débiteurs de droits d'amortissement et francs-fiefs [1746-1763]; sur les fo 45 et 46 ont été notées les recettes et dépenses relatives à deux successions vacantes (an III et 1832).]., [1793-1808]; 1 Q 975
        - Sommier des rentes nationales de 1ère origine., [1792-1814]; 1 Q 976-977
          - [1792-1818], 1 Q 976
          - [1808-1814], 1 Q 977
        - Sommier des biens et revenus des émigrés, déportés et ascendants d'émigrés, avec l'indication, pour chacun d'entre eux, des recettes et dépenses effectuées par le receveur des Domaines., [1792-an VII]; 1 Q 978
        - Registre journal de recette des revenus provenant des biens de 2e origine., 14 novembre 1792-15 messidor an IV; 1 Q 979
        - Registre journal de recette des revenus provenant des biens des ascendants d'émigrés., 8 vendémiaire-8 frimaire an III; 1 Q 980
        - Registre journal de recette des revenus provenant des biens de 1ère origine puis de toute origine à partir du 1er messidor an VII [Sur la 2e page de couverture de ce registre: mercuriale des grains au marché de Saint-Christophe en 1790, an V et an VI.]., 6 février 1792-13 prairial an X; 1 Q 981
        - Registre journal de recette des revenus provenant des biens de toute origine., 13 prairial an X-21 mai 1832; 1 Q 982-984
          - 13 prairial an X-30 juin 1812, 1 Q 982
          - 1er juillet 1812-13 août 1816, 1 Q 983
          - 14 août 1816-21 mai 1832, 1 Q 984
      - Pièces diverses
        - Etats des biens nationaux vendus ou restant à vendre (1793-an IV). Administration des biens: comptes rendus à la Nation de leur gestion par les receveurs des fabriques de Neuillé-Pont-Pierre pour 1787-1788 et 1791-1792, Saint-Christophe pour 1788 et 1791, Saint-Paterne pour 1792-1793 et Sonzay pour 1793 (1791-an III); états des domaines, fonds et revenus de la cure de Sonzay grevés de fondations (1792, s.d.); états des rentes dues à la fabrique de Sonzay (an II); mise sous séquestre, administration et mainlevée de séquestre du domaine engagé de Saint-Aubin (an II, an VI) et des biens des émigrés et ascendants d'émigrés La Bonninière de Beaumont (an VI), Le Breton Duplessis (an III, an VII), Le Pellerin de Gauville (an II-an XIII), Rolland des Escotais (1790-an III), Roulleau (an XII); état des recettes et dépenses faites sur les biens de 2e origine (s.d.). Correspondance et pièces diverses (1785-1832)., 1 Q 985
          Des Escotais (Rolland); La Bonninière de Beaumont (de); Le Breton du Plessis; Le Pellerin de Gauville; Roulleau; SAINT-AUBIN-LE-DEPEINT; domaine engagé; SONZAY; cure et fabrique
        - Rentes dues à la Nation: relevés des rentes dues au bureau de Saint-Christophe (an IV-1813); états des rentes transférées à des hôpitaux publics ou à des particuliers (1808-1818). Domaines affermés: procès-verbaux d'adjudication de baux à ferme (1793-an II). Procès-verbaux de vente par adjudication de la tonture de prés et d'objets mobiliers (1793-an III), 1793-1818; 1 Q 986
    - BUREAU DE TOURS
      - Registres des ordres de la régie
        - Registre de transcription des règlements et ordres généraux donnés par le directeur de l'Enregistrement aux inspecteurs pour leurs tournées trimestrielles:, 1792-1816; 1 Q 987-990
          - Trimestres de janvier et avril 1792, nivôse, vendémiaire (sic) et messidor an II., 1792-an II; 1 Q 987
          - Trimestres de janvier 1793 à messidor an V, avec une table alphabétique des matières., 1793-an V; 1 Q 988
          - Trimestres de messidor an V (suite) à messidor an VI, avec une table alphabétique des matières., an V-an VI; 1 Q 989
          - Trimestres d'avril 1808 à juillet 1816., 1808-1816; 1 Q 990
      - Comptabilité des ventes de biens nationaux effectuées sous les régimes antérieurs à la loi du 16 floréal an X [Les registres 1 Q 991 à 1000 ont été tenus à la recette du district de Tours avant d'être remis au bureau de l'Enregistrement et des Domaines.]
        - Sommier des comptes ouverts avec les acquéreurs de biens nationaux, 27 décembre 1790-21 floréal an III; 1 Q 991-1007
          - De 1ère origine:, 27 décembre 1790-25 vendémiaire an IV; 1 Q 991-1000
            - Ventes n° 1 à 187., 27 décembre 1790-28 mars 1791; 1 Q 991
            - Ventes n° 189 à 373., 30 mars-18 mai 1791; 1 Q 992
            - Ventes n° 374 à 615., 20 mai-11 juillet 1791; 1 Q 993
            - Ventes n° 616 à 840 (13 juillet-21 septembre 1791). Tête-bêche: transcription de la correspondance active du receveur du district (14 décembre 1790-3 février 1791)., 1790-1791; 1 Q 994
            - Ventes n° 841 à 1028 (23 septembre-21 décembre 1791). Tête-bêche: comptes des dépenses effectuées par les commissaires de l'hôtel de ville de Tours pour les foires (1782-1790)., 1782-1791; 1 Q 995
            - Ventes n° 1029 à 1425., 13 février-12 décembre 1792; 1 Q 996
            - Ventes n° 1426 à 1824., 19 décembre 1792-23 octobre 1793; 1 Q 997
            - Ventes n° 1825 à 2232., 10 brumaire an II-19 pluviôse an III; 1 Q 998
            - Ventes n° 2233 à 2618., 19 pluviôse-6 prairial an III; 1 Q 999
            - Ventes n° 2619 à 2673., 13 fuctidor an III-25 vendémiaire an IV; 1 Q 1000
          - De 2e origine:, 21 nivôse an II-21 floréal an III; 1 Q 1001-1007
            - Ventes n° 1 à 73 (numérotation continue 2674 à 2730) [La numérotation continue a été établie après coup, sans doute en l'an IV. Plusieurs ventes figurant sur ce volume ont été oubliées lors de cette renumérotation.], 21 nivôse-5 germinal an II; 1 Q 1001
            - Ventes n° 74 à 170 (2731 à 2827)., 5 germinal-26 floréal an II; 1 Q 1002
            - Ventes n° 171 à 357 (2828 à 3014)., 26 floréal-12 thermidor an II; 1 Q 1003
            - Ventes n° 358 à 560 (3015 à 3217)., 12 thermidor an II-14 vendémiaire an III; 1 Q 1004
            - Ventes n° 561 à 763 (3218 à 3420)., 14 vendémiaire-27 brumaire an III; 1 Q 1005
            - Ventes n° 764 à 962 (3421 à 3619)., 27 brumaire-25 frimaire an III; 1 Q 1006
            - Ventes n° 963 à 1137 (3620 à 3795)., 25 frimaire-21 floréal an III; 1 Q 1007
        - Sommier des comptes ouverts avec les acquéreurs de biens nationaux, 6 prairial an IV-29 germinal an IX; 1 Q 1008-1021
          - Vendus sous le régime de la loi du 28 ventôse an IV:, 6 prairial an IV-27 frimaire an XII; 1 Q 1008-1014
            - Ventes n° 1 à 199 (numérotation continue 3795bis à 3993)., 6 prairial-8 messidor an IV; 1 Q 1008
            - Ventes n° 200 à 396 (3994 à 4191)., 8-22 messidor an IV; 1 Q 1009
            - Ventes n° 397 à 590 (numérotation continue 4192 à 4389)., 22 messidor-6 thermidor an IV; 1 Q 1010
            - Ventes n° 591 à 688 (4390 à 4487)., 6-16 thermidor an IV; 1 Q 1011
            - Ventes n° 689 à 783 (4488 à 4581)., 17 thermidor-17 fructidor an IV; 1 Q 1012
            - Ventes n° 784 à 873 (4581 à 4675) [Le n° 4581 a été attribué deux fois.]., 17 fructidor an IV-25 frimaire an V; 1 Q 1013
            - Ventes n° 874 à 967 (4676 à 4830)., 26 frimaire an V-27 frimaire an XII; 1 Q 1014
          - Vendus sous le régime de la loi du 16 brumaire an V [Les sept volumes comportent une table alphabétique des acquéreurs.]:, 24 nivôse an VI-4 messidor an VI; 1 Q 1015-1019
            - Ventes n° 1 à 97 (numérotation continue: 4830bis à 4926) [A la fin des volumes 1 Q 1015 et 1 Q 1016 ont été enregistrées respectivement les ventes n° 97bis (4927) du 6 thermidor an VI et 192bis (5023) du 9 thermidor an VII effectuées en application de la loi du 9 floréal an II (rachat par les parents d'émigrés de biens échus à la République lors d'un partage de présuccession).], 24 nivôse-9 ventôse an VI; 1 Q 1015
            - Ventes n° 98 à 192 (4928 à 5022) [A la fin des volumes 1 Q 1015 et 1 Q 1016 ont été enregistrées respectivement les ventes n° 97bis (4927) du 6 thermidor an VI et 192bis (5023) du 9 thermidor an VII effectuées en application de la loi du 9 floréal an II (rachat par les parents d'émigrés de biens échus à la République lors d'un partage de présuccession], 14 ventôse-9 germinal an VI; 1 Q 1016
            - Ventes n° 193 à 287 (5024 à 5118)., 9 germinal-6 floréal an VI; 1 Q 1017
            - Ventes n° 288 à 382 (5119 à 5213)., 6-19 floréal an VI; 1 Q 1018
            - Ventes n° 383 à 478 (5214 à 5309)., 19 floréal-4 messidor an VI; 1 Q 1019
          - Vendus sous le régime des lois des 26 vendémiaire et 27 brumaire an VII:, 25 pluviôse an VII-29 germinal an IX; 1 Q 1020-1021
            - Ventes n° 1 à 98 (numérotation continue 5310 à 5407)., 25 pluviôse-24 prairial an VII; 1 Q 1020
            - Ventes n° 99 à 153 (numérotation continue 5408 à 5462)., 24 prairial an VII-29 germinal an IX; 1 Q 1021
        - Sommier des comptes ouverts avec les propriétaires engagistes pour le paiement d'une somme égale au quart de la valeur des domaines engagés en application de la loi du 14 ventôse an VII [an X-1807]. Tête-bêche: sommier des biens des communes cédés à la Caisse d'amortissement, [1813-1816] puis sommier des poursuites engagées pour défaut de paiement des droits de succession [1816-1820]., an X-1820; 1 Q 1022
        - Registre journal de recette du prix de vente des immeubles de 2e origine:, 12 pluviôse an II-26 brumaine an IV; 1 Q 1023-1028
          - Articles n° 1 à 135., 12 pluviôse-27 floréal an II; 1 Q 1023